# 请教陈版主：关于终止经营净利润

提问人：wsheaven 时间：2022-04-07 10:15:58
请教陈版主：关于终止经营净利润
某上市公司对被投资企业按照权益法核算，被投资企业财务报表已经毕马威审计，其报表中存在终止经营净利润，上市公司按照权益法确认投资收益的时候是否也要对这部分终止经营净利润按持股比例确认？
盼陈版主回复，十分感谢！

回答人：chenyiwei
“终止经营净利润”是附注披露信息。权益法核算的基础是被投资企业的归母净利润，包含持续经营净利润和终止经营损益中的相应份额。